【裁判字號】    92,訴,2096
【裁判日期】    920620
【裁判案由】    清償借款
【裁判全文】
臺灣臺北地方法院民事判決  九十二年度訴字第二○九六號
    原      告  中華商業銀行股份有限公司
    法定代理人  甲○○
    訴訟代理人  乙○○
                曾惠珍
    被      告  丙○○○○○○.
右當事人間請求清償借款事件，由臺灣桃園地方法院移送前來，本院判決如左：
    主      文
被告應給付原告新台幣陸拾伍萬柒仟柒佰柒拾壹元，及自民國九十一年九月二日起至
清償日止，按年息百分之九點二五計算之利息，暨自民國九十一年十月三日起至清償
日止，逾期清償在六個月以內者，按上開利率百分之十，逾期超過六個月者，超過部
分按上開利率百分之二十計算之違約金。
訴訟費用由被告負擔。
    事      實
甲、原告方面：
一、聲明：如主文第一項所示。
二、陳述：被告丙○○○○○○於民國八十八年七月二十八日，以訴外人劉德松、張
    玉蘭為連帶保證人，向原告借用新台幣（下同）一百五十萬元，借款期間自八十
    八年八月二日起至九十三年八月二日止，約定自八十八年九月二十日為第一期，
    以後每滿一個月為一期，共分六十期，依年金法按月平均攤還本金，利息則每月
    繳付一次，依年息百分之九點二五計算，並隨原告基本放款利率變動而調整，並
    約定如有一宗債務未依約清償者，借款人即喪失期限利益，全部借款視為到期，
    應立即償還，逾期清償在六個月以內者，按上開利率百分之十，逾期超過六個月
    者，超過部分按上開利率百分之二十計付違約金。詎被告就上開借款自九十一年
    九月二日起，即未依約繳款，依前開約定已喪失期限利益，尚欠原告本金六十五
    萬七千七百七十一元，及如主文第一項所示之利息、違約金，迄未清償，為此依
    據消費借貸之法律關係，訴請被告負給付之責。
三、證據：提出放款借據、放款客戶還款繳息查詢單等件為證。
乙、被告方面：
一、聲明：駁回原告之訴。
二、陳述：對原告主張事實無意見，但無力償還欠款。
    理      由
一、本件依兩造訂立之放款借據第十五條，以合意由本院為第一審管轄法院，是本院
    就本件訴訟，自有管轄權，合先敘明。
二、本件原告就其主張之事實，業據其提出與所述相符之放款借據、放款客戶還款繳
    息查詢單等件為證，復為被告所不爭執，原告上開主張自堪信為真實。
三、按借用人應於約定期限內，返還與借用物種類、品質、數量相同之物，民法第四
    百七十八條定有明文。原告依據消費借貸之法律關係，請求被告給付借款六十五
    萬七千七百七十一元，及如主文第一項所示之利息、違約金，為有理由，應予准
    許。
四、據上論結，本件原告之訴為有理由，依民事訴訟法第七十八條，判決如主文。
中      華      民      國    九十二    年      六      月     二十     日
                                        民事第二庭審判長法  官  丁蓓蓓
                                                        法  官  黃雯惠
                                                        法  官  劉素如
右為正本係照原本作成
如對本判決上訴，須於判決送達後廿日內向本院提出上訴狀
中      華      民      國    九十二    年      六      月     二十     日
                                                        書記官  劉芳菊


司法院資訊處製作；財團法人民間司法改革基金會備份。
